臺灣板橋地方法院刑事判決　　　　　　　 94年度易字第176號
公　訴　人　臺灣板橋地方法院檢察署檢察官
被　　　告　丙○○
上列被告因竊盜案件，經檢察官提起公訴（94年度速偵字第51號）
，暨併案審理（94年度偵字第14556 號），本院於準備程序進行
中，被告就被訴之事實為有罪之陳述，經告知被告簡式審判程序
之旨，並聽取當事人之意見後，裁定進行簡式審判程序，本院判
決如下：
    主  文
丙○○連續攜帶兇器，於夜間侵入住宅竊盜，累犯，處有期徒刑
玖月。扣案之T 型扳手壹把，沒收。
    事  實
一、丙○○於民國91年間因竊盜案件，經臺灣士林地方法院於同
    年9 月3 日以91年度簡字第446 號判處有期徒刑3 月，於92
    年4 月9 日執行完畢。詎不知悛悔，復基於意圖為自己不法
    所有之概括犯意，於94年1 月11日晚間9 時許，持其所有客
    觀上足供兇器使用之T 型扳手1 把，至臺北縣八里鄉○○路
    52號連通該棟住宅之地下1 樓停車場，趁無人注意，以該扳
    手破壞丁○○所有車牌號碼EX-2687 號自用小客車門鎖及電
    門後（毀損部分未據告訴），發動該車而予以竊取之（該車
    內尚有嬰兒座椅2 張）；又承前開概括犯意，於同日晚間11
    時許，復持上揭T 型扳手，至臺北市○○區○○路180 巷底
    ，趁無人注意，以上述方法破壞甲○○所有車牌號碼EW-902
    5 號自用小客車車門（毀損部分亦未據告訴），竊得車內甲○○所有之黑色皮夾1 個，該皮夾內有陽信商業銀行金融卡
    、普通小型車駕駛執照、普通重型機車駕駛執照、中餐（起
    訴書誤載為中級）烹調丙級技術士執照各1 張；旋於翌日上
    午10時許，在臺北縣新莊市○○街116 號前，因躺於車牌號
    碼EX-2687 號車內後座睡覺，為警發覺有異，而予查獲後，
    偕同警方至臺北縣三重市○○街35號5 樓其住處搜索，起出
    丁○○所有之嬰兒座椅2 張、甲○○所有陽信商業銀行金融
    卡、普通小型車駕駛執照、普通重型機車駕駛駕照、中餐烹
    調丙級技術士執照各1 張，及丙○○所有鑰匙1 支暨上開T
    型扳手1 把（起訴書漏載鑰匙暨T 型扳手部分），而查悉上
    情。
二、案經丁○○訴由臺北縣政府警察局新莊分局報請臺灣板橋地
    方法院檢察署檢察官偵查起訴。
    理  由
一、按除被告所犯為死刑、無期徒刑、最輕本刑為三年以上有期
    徒刑之罪或高等法院管轄第一審案件者外，於第一次審判期
    日前之準備程序進行中，被告先就被訴事實為有罪之陳述時
    ，審判長得告知被告簡式審判程序之旨，並聽取當事人、代
    理人、辯護人及輔佐人之意見後，裁定進行簡式審判程序，
    刑事訴訟法第273 條之1 第1 項定有明文。經核本件被告丙○○所犯係死刑、無期徒刑、最輕本刑為三年以上有期徒刑
    以外之罪，其於準備程序中就被訴事實為有罪之陳述，經法
    官告知簡式審判程序之旨，並聽取公訴人、被告之意見後，
    本院爰依首揭規定，合議裁定由受命法官獨任進行簡式審判
    程序。
二、前述事實，業據被告於警詢、偵查及本院審理時均坦承不諱
    ，核與告訴人丁○○於警詢及本院指訴之情節，及被害人甲○○於警詢中指述之情節，均相相符。又被告竊取丁○○車
    輛之停車場，為住戶之地下室，有電梯及樓梯與住戶相通之
    事實，復經證人丁○○於94年5 月12日在本院中證述明確。
    另查，被告所持之T 型扳手，除把手外，均屬金屬製，T 型
    凸出部分最前端為尖銳狀，客觀上足以作為兇器使用，並據
    本院當庭勘驗屬實。此外，尚有車輛尋獲電腦輸入單、車輛
    竊盜資料個別查詢報表查詢車輛認可資料、現場查獲照片、
    扣押物品目錄表、贓物認領保管單、扣押物品清單等可佐。
    本件事證業臻明確，被告犯行洵堪認定，應依法論科。
三、按刑法第321 條第1 項第1 款之夜間侵入住宅竊盜罪，其所
    謂「住宅」，乃指人類日常居住之場所而言，公寓亦屬之；
    至公寓樓下之「樓梯間」，雖僅供各住戶出入通行，然就公
    寓之整體而言，該樓梯間為該公寓之一部分，而與該公寓有
    密切不可分之關係，故於夜間侵入公寓樓下之樓梯間竊盜，
    難謂無同時妨害居住安全之情形，自應成立刑法第321 條第
    1 項第1 款於夜間侵入住宅竊盜罪，最高法院著有76年台上
    字第2972號判例。查被告竊取告訴人丁○○車輛之地下室停
    車場，因與住戶互通，於居住安全性上與住戶住宅具有密不
    可分之關係，秉諸同上法理，亦屬住宅之一部分。核被告竊
    取告訴人丁○○車輛之行為，係犯刑法第321 條第1 項第1
    款、第3 款之攜帶兇器於夜間侵入住宅竊盜罪；又其竊取被
    害人甲○○之財物，則係犯同條項第3 款之攜帶兇器竊盜罪
    。其先後2 次竊盜犯行，時間緊接，所犯係基本構成要件相
    同之罪，顯係出於概括犯意而為，為連續犯，應依同法第56
    條之規定，論以情節較重之攜帶兇器於夜間侵入住宅罪竊盜
    罪處斷，並加重其刑。再者，其於91年間因竊盜案件，經臺
    灣士林地方法院於同年9 月3 日以91年度簡字第446 號判處
    有期徒刑3 月，甫於92年4 月9 日執行完畢，有臺灣高等法
    院被告前案紀錄表存卷可查，其於有期徒執行完畢後，5 年
    之內再犯本件有期徒刑以上之罪，為累犯，應依同法第47條
    之規定，遞加重其刑。本院爰審酌被告犯行造成告訴人及被
    害人之財物損失程度、本件其犯罪動機、目的、手段、所生
    治安危害、犯罪後態度等一切情狀，茲量處如主文所示之刑
    ，以資懲儆。扣案之T 型扳手1 把，係被告所有，並供其犯
    本件之罪所用等事實，已據被告供述屬實，是應依同法第38
    條第1 項第2 款之規定，沒收；至扣案之鑰匙1 支，被告固
    坦承係其所有無訛，然其堅詞否認係供本件竊盜犯行所用，
    而本院復查無證據可資證明該鑰匙確與本件被告竊盜犯行有
    關，是不併予宣告沒收。
四、併案意旨認：被告另於94年8 月7 日晚間11時許，與莊銀財
    共同基於竊盜之犯意聯絡，至臺北縣淡水鎮埤島里56之1 號
    ，竊取乙○○所有之電纜；又被告於同月25日下午1 時許，
    持客觀上可供兇器使用之十字起子3 支、釘耙1 支、鉗子2
    支、鐵鎚1 支、扳手6 支、油壓剪1 支、鋸子1 支，至臺北
    市○○○路○ 段1 巷21之23號，竊取電纜，因認被告亦涉犯
    刑法第321 條第1 項第3 款之加重竊盜罪嫌等語。查併案事
    實與本件檢察官起訴之被告犯行，前後相距已逾半年，實難
    謂彼此間有裁判上一罪之連續犯關係，是本院自不得遽予審
    究，就此部分，應檢還原承辦檢察官另行卓處，附此敘明。
據上論斷，應依刑事訴訟法第273 條之1 第1 項、第299 條第1
項前段，刑法第56條、第321 條第1 項第1 款、第3 款、第47
條、第38條第1項第2款，判決如主文。
本案經檢察官魏正杰到庭執行職務。
中　　華　　民　　國　　94　　年　　10　　月　　14　　日
                  刑事第十五庭  法　官  朱敏賢
以上正本證明與原本無異。
如不服本判決應於送達後10日內向本院提出上訴狀。
                                書記官　郭勝華
中　　華　　民　　國　　94　　年　　10　　月　　14　　日
附錄本案論罪科刑法條全文：
刑法第321條
犯竊盜罪而有左列情形之一者，處六月以上、五年以下有期徒刑
：
一　於夜間侵入住宅或有人居住之建築物、船艦或隱匿其內而犯
　　 之者。
二　毀越門扇、牆垣或其他安全設備而犯之者。
三　攜帶兇器而犯之者。
四　結夥三人以上而犯之者。
五　乘火災、水災或其他災害之際而犯之者。
六　在車站或埠頭而犯之者。
前項之未遂犯罰之。
